# 配件存货跌价的计提

提问人：sisiminglei 时间：2019-04-03 00:12:27
陈版关于配件存货跌价的计提请教您一下 公司之前的存货跌价政策是由于配件主要用于维修和销售 维修和配件零售毛利还可以就对配件采用个别计提法 之后公司又收购了一家同类业务的集团公司 是采用的按照库龄计提和个别计提法相结合的方式 请问这个时候被收购的公司计提政策要统一为公司的计提方法吗？或者被收购的公司计提方法更为合理 公司原来的计提方法统一为被收购公司的方法？或者可以存在两种计提方法吗？
另咨询一个问题，就是公司下属一家子公司曾经作为主机厂的一个
区域配件中心库 按照主机厂指导价格销售主机厂会给 10% 左右的折扣赚取利润 但是 2018 年主机厂中心库战略调整 合并区域中心库取消了公司的中心库由于公司作为中心库以来 有部分呆滞件 已经对 5 年以上没有流动的 100 万存货大类全额计提了跌价准备但是还有长库龄的存货 200万有流动 流动比较缓慢之前预计能消化掉 公司与主机厂去谈判 主机厂给了公司半年的消化期 消化期期间公司可优先向区域服务站销售之前积累的配件 对此期间新采购配件给予 20%的折扣 通过询问公司的主管销售的管理层根据其经验判断这批配件如果公司不作为中心库自行零售消化会按 2 折处理 公司处于谨慎考虑要全额计提掉 但是期后两个月这批配件销售了 20 万未见减值请教陈版这种情况下 公司全额计提是否合理 期后主机厂对于半年消化期里对于新采购配件多给予的 10%折扣要怎么考虑

回答人：chenyiwei
1 、存货跌价准备的计提方法属于会计估计，理论上合并报表层面只是统一母子公司会计政策，并无统一会计估计的要求。但对于同类或类似业务，同一合并集团内部的估计确实不应差异过大。可参考《瑞华研究 2010 ～ 2016汇编》之 “问题 4-5-8（资产重组中拟注入上市公司的主体与上市公司统一会计估计问题）”。
2 、由于 2018 年相关情况发生重大变化导致存货可收回金额的估计发生变化，不应追溯重述 2017 年末的准备。应将其影响纳入 2018 年度的损益，除非有明确证据表明原先的会计估计就 2017 年末已存在且可以合理获取的信息而言已是不合理的。期后主机厂对于半年消化期里对于新采购配件多给予的 10% 折扣，虽然是为了弥补额外的减值损失，但与具体的减值项目之间无对应关系，故还是作为采购折扣冲抵新采购存货的入库成本。